【裁判字號】    99,交聲,387
【裁判日期】    990329
【裁判案由】    違反道路交通管理處罰條例聲明異議
【裁判全文】
臺灣士林地方法院交通事件裁定         99年度交聲字第387號
原處分機關  交通部公路總局臺北區監理所基隆監理站
異  議  人
即受處分人  甲○○
上列異議人即受處分人因違反道路交通管理處罰條例案件，對於
交通部公路總局臺北區監理所基隆監理站於中華民國99年3 月22
日所為之裁決（原處分案號：基監字第裁42-CS0000000號）聲明
異議，本院裁定如下：
    主  文
異議駁回。
    理  由
一、原處分意旨略以：異議人即受處分人甲○○於民國98年12月
    11日下午2 時15分許，駕駛車牌號碼6D-2209 號自用小客車
    ，行經臺北縣汐止市○○○路、大同路之有燈光號誌管制之
    交岔路口，因闖紅燈，為警依法採證後逕行舉發，故依道路
    交通管理處罰條例第53條第1 項、第63條第1 項等規定，裁
    處異議人罰鍰新臺幣（下同）2,700 元，並記違規點數3 點
    等語。
二、異議意旨則略以：舉發地點所採用固定式之採證科學儀器並
    未依法在網站公布設置地點，該地點前亦未設置告示牌，且
    異議人事後側錄現場號誌次序亦與採證照片顯示次序不同，
    故向本院提出異議，求為撤銷原處分。
三、按汽車駕駛人，行經有燈光號誌管制之交岔路口闖紅燈者，
    處1,800 元以上5,400 元以下罰鍰，並記違規點數3 點，道
    路交通管理處罰條例第53條第1 項、第63條第1 項第3 款定
    有明文。又汽車駕駛人之行為有下列情形之一，當場不能或
    不宜攔截製單舉發者，得逕行舉發：一「闖紅燈」或平交道
    ；二搶越行人穿越道；三在道路收費停車處所停車，不依規
    定繳費；四不服指揮稽查而逃逸，或聞消防車、救護車、警
    備車、工程救險車之警號不立即避讓；五違規停車或搶越行
    人穿越道，經各級學校交通服務隊現場導護人員簽證檢舉；
    六行經設有收費站、地磅之道路，不依規定停車繳費或過磅
    ；七經以科學儀器取得證據資料證明其行為違規，同條例第
    7 條之2 第1 項亦有明文。
四、有關異議人於上開時間、地點駕車闖紅燈之事實，有卷附連
    續動作採證照片15張可佐。異議人雖以上情置辯，然本件係
    「闖紅燈」之違規，依法本得由員警目視後逕行舉發（道路
    交通管理處罰條例第7 條之2 第1 項第1 款參照），至卷附
    採證照片係員警手持長鏡頭照相設備拍照採證，目的在於佐
    證逕行舉發之事實，此有卷附舉發違反道路交通管理事件通
    知單、本院公務電話紀錄可佐，顯非道路交通管理處罰條例
    第7 條之2 第1 項第7 款所稱「經以科學儀器取得證據資料
    證明其行為違規」之情形，自無同條第2 項所稱科學儀器應
    採固定式，並定期於網站公布其設置地點規定之適用，故異
    議人上開辯解，容有法律上之誤解。又自卷附採證照片以觀
    ，異議人所駕車輛於路口號誌圓形紅燈亮起時（其後左轉箭
    頭綠燈亮起），猶「直行」通過停止線並穿越路口，其闖紅
    燈之違規事實至為明確，而與其事後現場側錄之號誌次序如
    何乙節無關，異議人執此主張免罰，尚無可採。從而，本件
    異議為無理由，應予駁回。
據上論斷，應依道路交通案件處理辦法第19條，裁定如主文。
中    華    民    國    99    年    3     月    29    日
                      交通法庭法  官   楊皓清
以上正本證明與原本無異。
如不服本裁定，應於裁定送達5日內，向本院提出抗告狀。
                              書記官   朱俶伶
中    華    民    國    99    年    3     月    29    日

司法院資訊處製作；財團法人民間司法改革基金會備份。
